臺灣屏東地方法院民事判決
111年度潮小字第557號
原      告  林茂盛  
被      告  陳弘鈞  
上列當事人間請求損害賠償(交通)事件，本院於111年11月21日
言詞辯論終結，判決如下：
　　主  文
原告之訴駁回。
訴訟費用由原告負擔。
    事實及理由
一、原告方面：
    原告主張其駕駛之車牌號碼000-0000號自小客車（下稱系爭
    車輛），停放於屏東縣○○路○段000號前，遭被告駕駛車牌號
    碼0000-00號自小客車擦撞，致系爭車輛受損。系爭車輛經
    送估價，維修費用為新臺幣（下同）15,600元，又系爭車輛
    為出租自小客車，原告因系爭車輛維修有6天無法營業，以
    一天2,000元計，受有12,000元的營業損失，為此，爰請求
    被告賠償上開金額等語，並聲明：被告應給付原告27,600元
    。
二、被告辯稱：本件車禍事故二造均有過失責任，然原告非車主
    ，其僅針對所有權人等語，並聲明：請求駁回原告
　　之訴；訴訟費用由原告負擔。
三、得心證之理由：
　　原告主張之事實，業據提出屏東縣政府警察局東港分局道路
    交通事故當事人登記聯單、初步分析研判表、估價單，並經
    本院依職權調取屏東縣政府警察局東港分局交通案卷（含道
    路交通事故現場圖、調查報告表、現場照片）在卷可參，而
    被告雖不爭執兩造於上揭時間、地點發生車禍事故之事實，
    惟對原告之請求則以前詞置辯。經查：
㈠、按當事人主張有利於己之事實者，就其事實有舉證之責任。
    民事訴訟法第277條本文定有明文。又民事訴訟如係由原告
    主張權利者，應先由原告負舉證之責，若原告先不能舉證，
    以證實自己主張之事實為真實，則被告就其抗辯事實即令不
    能舉證，或其所舉證據尚有疵累，亦應駁回原告之請求。次
    按因故意或過失，不法侵害他人之權利者，負損害賠償責任
　　；汽車、機車或其他非依軌道行駛之動力車輛，在使用中加
    損害於他人者，駕駛人應賠償因此所生之損害，民法第184
    條第1項前段、第191條之2 前段分別定有明文。惟按民法所
    定侵權行為之賠償，旨在填補被害人所受損害，自以被害人
    之私益因不法侵害致受有損害為要件。而損害之發生乃侵權
    行為之要件，倘無損害，即不發生賠償問題（最高法院98年
    度台上字第1516號民事判決要旨參照），是自應限於權利受
　　侵害之人即被害人，方得依前揭規定請求損害賠償。
㈡、本件原告主張系爭車輛受損，其受有修復費用及營業損失，
    並提出估價單為證。然查，本件原告所駕駛之系爭車輛並非
    原告所有，有該車輛行車執照在卷可稽（本院卷第21頁），
    而原告亦始終未提出系爭車輛所有權人出具之債權讓與證明
    書，是以縱系爭車輛因本件事故而損壞，受有財產損害者為
    系爭車輛所有權人，而非原告，是原告以其本人名義請求被
    告賠償系爭車輛之修繕費用及營業損失，實屬無據。
四、從而，原告依侵權行為之法律關係，請求被告給付27,600元
　　，為無理由，應予駁回。
五、本件事證已臻明確，兩造其餘攻擊防禦方法，核於判斷結果
    不生影響，爰不一一審酌，附此敘明。　　
六、訴訟費用負擔之依據，民事訴訟法第78條。
中　　華　　民　　國　　111 　年　　12　　月　　5 　　日
                 潮州簡易庭   法　官 吳思怡
以上正本係照原本作成。
如不服本判決，應於送達後20日內，向本院提出上訴狀並表明上
訴理由，如於本判決宣示後送達前提起上訴者，應於判決送達後
20日內補提上訴理由書（須附繕本）。如委任律師提起上訴者
，應一併繳納上訴審裁判費。
中　　華　　民　　國　　111 　年　　12　　月　　5 　　日

                                  書記官　蔡進吉